臺灣臺北地方法院刑事判決　　　　　　　95年度易字第2694號
公　訴　人　臺灣臺北地方法院檢察署檢察官
被　　　告　甲○○
　　　　　　　　　　（另案於台灣台北看守所附設勒戒所觀察
　　　　　　　　　　、勒戒中）.
上列被告因竊盜案件，經檢察官聲請以簡易判決處刑（95年度偵
字第17243號），茲因本院認不宜逕以簡易判決處刑，爰改依通
常程序審理，嗣因被告就被訴事實為有罪之陳述，經本院告知簡
式審判程序意旨，並聽取公訴人及被告之意見後，本院合議庭裁
定由受命法官獨任依簡式審判程序審理，判決如左：
    主  文
甲○○攜帶兇器、毀壞安全設備竊盜，未遂，累犯，處有期徒刑
壹年。
扣案之老虎鉗、螺絲起子、六角扳手各貳支、六角扳手組壹組、
美工刀及手電筒各壹支均沒收。
    事  實
一、甲○○前因竊盜案件，經台灣桃園地方法院以92年度易字第
    1022號判處有期徒刑拾月，嗣經台灣高等法院以93年度上易
    字第12號撤銷改判有期徒刑7月，於民國93年2月13日確定，
    並於94年1月25日執行完畢。詎仍不知悔改，復意圖為自己
    不法之所有，於95年6月22日晚間11時59分許，攜帶其所有
    客觀上足對人之生命、身體、安全構成威脅，具有危險性之
    老虎鉗、螺絲起子、六角扳手各2支、六角扳手組1組及美工
    刀1支等工具，破壞屬於安全設備之上開高壓電配電箱門鎖
    後，即著手欲竊取其內之銅片時，遭高壓電電擊受傷而未得
    手，隨即逃離現場，並致上開高壓電配電箱電爆造成天津街
    3 號配電室保險絲熔斷，妨害台電公司對現場周圍地區用電
    戶之正常供電。嗣經台電公司派員搶修，報警後循線查悉上
    情，並於現場扣得甲○○所有供行竊所用之老虎鉗、螺絲起
    子、六角扳手各2支、六角扳手組1組、美工刀及手電筒各1
    支等工具。
二、案經台北市政府警察局中正第一分局報請台灣台北地方法院
    檢察署檢察官聲請簡易判決處刑。
    理  由
壹、程序方面：
    按本件被告甲○○所犯係死刑、無期徒刑、最輕本刑為3年
    以上有期徒刑以外之罪，其於準備程序就前揭被訴事實為有
    罪之陳述，經受命法官告知簡式審判程序之旨，並聽取其與
    公訴人之意見後，本院認無不得或不宜改依簡式審判程序進
    行之處，爰依刑事訴訟法第273條之1第1項、第284條之1，
    裁定本件由受命法官獨任進行簡式審判程序，合先敘明。
貳、實體方面：
一、訊據被告對於上揭事實坦承不諱，核與證人即查獲員警江坤
    原、台電公司技術員黃錦傳於偵查中證述相符（見偵查卷第
    50、51頁），並有台電公司事故日報表、核辦簽呈及現場照
    片9幀在卷可稽（見偵查卷第12至14、22至26頁），此外，
    復有扣案之老虎鉗、螺絲起子、六角扳手各2支、六角扳手
    組1組、美工刀及手電筒各1支等工具可資佐證，是依前述補
    強證據，足資擔保被告於本院審理時所為前開任意性自白具
    有相當程度之真實性，而得使本院確信被告前述自白與事實
    相符，揆諸刑事訴訟法第156條第1項「被告之自白，非出於
    強暴、脅迫、利誘、詐欺、違法羈押或其他不正之方法，且
    與事實相符者，得為證據」及第2項「被告之自白，不得作
    為有罪判決之唯一證據，仍應調查其他必要之證據，以察其
    是否與事實相符」規定，本院自得採為論科之依據。從而，
    本件事證明確，被告之犯行堪以認定，應予依法論科。
二、論罪科刑部分：
  （一）查被告行為後，刑法部分條文業於94年2月2日修正公布
        ，自95年7月1日起施行。按行為後法律有變更者，適用
        行為時之法律，但行為後之法律有利於行為人者，適用
        最有利於行為人之法律，刑法第2條第1項定有明文，本
        條係規範行為後法律變更所生新舊法律比較適用之準據
        法，本身尚無新舊法比較之問題，於新法施行後，應一
        律適用新法第2條第1項之規定，為「從舊從輕」之比較
        ，而本次法律變更，比較時應就罪刑有關之共犯、未遂
        犯、想像競合犯、牽連犯、連續犯、結合犯，以及累犯
        加重、自首減輕暨其他法定加減原因（如身分加減）與
        加減例等一切情形，綜其全部罪刑之結果而為比較（最
        高法院95年5月23日95年度第8次刑事庭會議決議參照）
        。準此，刑法第188條妨害公用事業罪之法定刑為「處5
        年以下有期徒刑、拘役或5百元以下罰金」，修正後刑
        法第33條第5款已將罰金刑之最低額由銀元1元即新台幣
        3 元，提高為新台幣1千元，又依95年6月14日增訂公布
        ，同自95年7月1日施行之刑法施行法第1條之1，其中第
        1 項規定：「中華民國94年1月7日刑法修正施行後，刑
        法分則編所定罰金之貨幣單位為新台幣」，第2項前段
        規定：「94年1月7日刑法修正時，刑法分則編未修正之
        條文定有罰金者，自94年1月7日刑法修正施行後，就其
        所定數額提高為30倍」，而依被告行為時之罰金罰鍰提
        高標準條例第1條前段，將刑法分則各罪法定刑所定罰
        金數額提高10倍，再由銀元換算為新台幣之結果，刑法
        第188條法定刑所定罰金最高數額，與修正後之法律規
        定仍屬一致，對被告而言並無不同，是以刑法第188條
        之罰金刑部分，由新台幣3元以上1萬5千元以下，修正
        為新台幣1千元以上1萬5千元以下，經比較新舊法之結
        果，以修正前之規定較有利於被告，依刑法第2條第1項
        前段，自應適用修正前之規定論處。
  （二）按刑法第321條第1項第3款之攜帶兇器竊盜罪，係以行
        為人攜帶兇器竊盜為其加重條件，此所謂兇器，其種類
        並無限制，凡客觀上足對人之生命、身體、安全構成威
        脅，具有危險性之兇器均屬之，且祇須行竊時攜帶此種
        具有危險性之兇器為已足，並不以攜帶之初有行兇之意
        圖為必要（最高法院79年台上字第5253號判例意旨參照
        ）。準此，本件被告行竊所用之老虎鉗、螺絲起子、六
        角扳手、美工刀等工具，既具有相當硬度之金屬器具，
        自屬客觀上足對人之生命、身體、安全構成威脅，具有
        危險性之兇器無疑。核被告所為，係犯刑法第321條第1
        項第2款、第3款之攜帶兇器、毀壞安全設備竊盜未遂罪
        及同法第188條之妨害公用事業罪。95年7月1日修正施
        行之刑法關於一般未遂之規定，僅係將原來一般未遂之
        成立要件及效果，改於同一條文規範，實際上並無任何
        修正，應不在刑法第2條第1項法律變更應比較新舊法之
        列（台灣最高法院暨所屬法院95年12月法律座談會刑事
        類提案第11號研討結果參照），是被告攜帶兇器、毀壞
        安全設備竊盜而未遂，爰依刑法第25條第2項規定減輕
        其刑。又竊盜或損壞電桿、電線、變壓器或其他供電設
        備者，依刑法之規定從重處斷，電業法第105條定有明
        文，則被告竊取台電公司所有之供電設備之行為，應依
        電業法第105條規定從重處斷。被告所犯上開2罪，係一
        行為觸犯數罪名之想像競合犯，應依刑法第55條規定，
        從一重論以刑法第32 1條第1項第2款、第3款之攜帶兇
        器、毀壞安全設備竊盜罪。查被告前因竊盜案件，經台
        灣桃園地方法院以92年度易字第1022號判處有期徒刑拾
        月，嗣經台灣高等法院以93年度上易字第12號撤銷改判
        有期徒刑7月，於93年2月13日確定，並於94年1月25日
        執行完畢等情，有卷附台灣高等法院被告前案紀錄表乙
        份可憑，其前受徒刑之執行完畢，5年以內再犯本件有
        期徒刑以上之罪，無論依修正前刑法第47條或95年7月1
        日修正施行之刑法第47條第1項規定，均構成累犯，並
        無法律實質變更，對被告而言，並無有利或不利之情形
        ，應不生新舊法比較之問題（台灣高等法院暨所屬法院
        95 年12月法律座談會刑事類提案第8號研討結果參照）
        ，故逕依修正後刑法第47條第1項規定，遞加重其刑，
        並依法先加後減之。爰審酌被告有違反勞動基準法及多
        次竊盜前科，有上開前科紀錄在卷可參，竟為圖不法利
        益，再度著手欲竊取台電公司所有高壓電配電箱內之銅
        片變賣，造成公眾用電之妨害，暨犯罪之動機、目的、
        手段、所生危害之程度及犯後坦承犯行之態度等一切情
        狀，量處如主文所示之刑，以資懲儆。至扣案之老虎鉗
        、螺絲起子、六角扳手各2支、六角扳手組1組、美工刀
        及手電筒各1支，係被告所有供本件犯罪所用之物，業
        據被告供承在卷，應依刑法第38條第1項第2款規定，併
        予宣告沒收，附此敘明。
據上論斷，依刑事訴訟法第273條之1第1項、第299條第1項前段
，刑法第321條第1項第2款、第3款、第188條、第55條、第25 條
第2項、第47條第1項、第38條第1項第2款，電業法第105條，刑
法施行法第1條之1，判決如主文。
本案經檢察官江貞諭到庭執行職務。
中　　華　　民　　國　　96　　年　　3　　月　　30　　日
　　　　　　　　　刑事第十三庭  法　官  鍾素鳳
以上正本證明與原本無異。
如不服本判決，應於送達後10日內，向本院提出上訴狀。
                                書記官  陳鳳瀴
中　　華　　民　　國　　96　　年　　4　　月　　 2　　日
附錄本判決論罪之法條：
刑法第188條
　　妨害鐵路、郵務、電報、電話或供公眾之用水、電氣、煤氣
  　事業者，處5年以下有期徒刑拘役或5百元以下罰金。
刑法第321條
　　犯竊盜罪而有左列情形之一者，處6月以上、5年以下有期徒
  　刑：
　  一、於夜間侵入住宅或有人居住之建築物、船艦或隱匿其
    　　內而犯之者。
    二、毀越門扇、牆垣或其他安全設備而犯之者。
    三、攜帶兇器而犯之者。
　　四、結夥三人以上而犯之者。
　　五、乘火災、水災或其他災害之際而犯之者。
　　六、在車站或埠頭而犯之者。
　　前項之未遂犯罰之。
